臺北高等行政法院裁定
111年度交上字第231號
上  訴  人  施雨彤                                   
被 上訴 人  桃園市政府交通事件裁決處

代  表  人  張丞邦（處長）
上列當事人間交通裁決事件，上訴人不服中華民國111年6月9日
臺灣桃園地方法院110年度交字第577號行政訴訟判決，提起上訴
，本院裁定如下：
    主　文
上訴駁回。
上訴審訴訟費用新臺幣柒佰伍拾元由上訴人負擔。
    理　由　
一、按對於交通裁決事件之判決提起上訴，非以其違背法令為理
    由，不得為之，且應於上訴理由中表明原判決所違背之法令
    及其具體內容之事由，或表明依訴訟資料可認為原判決有違
    背法令之具體事實，行政訴訟法第237條之9第2項準用第235
    條第2項及第236條之1規定甚明。又依同法第237條之9第2項
    準用第236條之2第3項、第243條規定，判決不適用法規或適
    用不當者，為違背法令；判決有第243條第2項所列各款情形
    之一者，為當然違背法令。是當事人對於地方法院交通裁決
    事件之判決上訴，如依行政訴訟法第237條之9 第2項準用第
    236條之2 第3項、第243條第1項規定，以判決有不適用法規
    或適用不當為理由時，其上訴狀或理由書應有具體之指摘，
    並揭示該法規之條項或其內容；若係成文法以外之法則，應
    揭示該法則之旨趣。如以行政訴訟法第237條之9 第2項準用
    第236條之2 第3項、第243條第2項所列各款當然違背法令之
    情形為理由時，其上訴狀或理由書應揭示合於該條項各款之
    事實。若未依上開方法表明者，即難認為已對交通裁決事件
    之判決之違背法令有具體之指摘，其上訴自難認為合法。
二、事實概要：上訴人施雨彤之○○即訴外人張道明於民國110年7
    月10日17時10分許，駕駛上訴人所有之車牌號碼000-0000號
    自用小客車（下稱系爭車輛），行經桃園市大溪區快速路與
    興昌路口時，因有「非遇突發狀況，在車道中暫停」之違規
    行為，經民眾檢舉，為桃園市政府警察局大溪分局員警依道
    路交通管理處罰條例（下稱道交條例）第43條第4項規定，
    對車主即上訴人予以逕行舉發。被上訴人桃園市政府交通事
    件裁決處亦認系爭車輛有上開違規事實，乃依道交條例第43
    條第4項規定，以110年11月10日桃交裁罰字第58-DG3094202
    號違反道路交通管理事件裁決書（下稱原處分）裁處上訴人
    吊扣汽車牌照6個月並諭知易處處分。上訴人不服原處分，
    提起行政訴訟。經臺灣桃園地方法院(下稱原審)110 年度交
    字第577號行政訴訟判決確認原處分處罰主文第2項（按：即
    易處處分部分）無效，上訴人其餘之訴駁回（下稱原判決）
    ，上訴人仍不服，遂提起本件上訴。
三、上訴意旨略以：張道明於行駛中感覺系爭車輛有異樣，下意
    識打右側方向燈，欲往右邊外側停車查看，不料對方卻認為
    張道明有逼車行為。依對方提供之錄影，張道明行駛中並無
    靠近，也無追逐對方所駕駛之車輛，何來逼車之說？張道明
    會超越對方車輛是想儘快於路邊檢查，因打方向燈的時間過
    短，而導致對方誤解，行車中有哪個駕駛敢說他的車在行駛
    中一定沒有問題的，只是問題的大小，「非遇突發性的狀況
    ，在車道中暫停」和事實相距是很大的等語。
四、經核上訴人前揭上訴理由，無非係重述其於原審起訴之主張
    ，而此部分主張，均經原判決敘明理由予以核駁（原判決第
    4頁至第6頁），上訴人對於原判決及所敘理由，並未具體指
    出有何不適用法規或適用法規不當之情形，或合於行政訴訟
    法第243條第2項所列各款之事實，難認對於原判決之如何違
    背法令已有具體之指摘，依首開規定及說明，應認其上訴為
    不合法，爰予駁回。又道交條例第43條第4項規定，於110年
    1 月20日修正（同年6月1日生效）時，由原規定「汽車駕駛
    人有第一項第一款至第四款或前項行為者，並吊扣該汽車牌
    照三個月；…。」修正為「汽車駕駛人有第一項或前項行為
    者，並吊扣該汽車牌照六個月；…。」本件依原審所確認之
    事實，違規行為日期為110年7月10日，已在道交條例第43條
    第4項規定修正施行後，自應適用修正後之規定，原判決多
    處記載道交條例第43條第4項規定之內容為「汽車駕駛人有
    第1項第1款至第4款或前項行為者，並吊扣該汽車牌照3個月
    」(原判決第3頁第28、29行、第8頁第16行至第18行)，應屬
    誤載，惟此部分判決記載之瑕疵，並不生判決違背法令之問
    題，附此敘明。　
五、據上論結，本件上訴為不合法。依行政訴訟法第237條之8第
    1 項、第237條之9第2項、第236條之2第3項、第249條第1項
    前段、第104 條，民事訴訟法第95條、第78條，裁定如主文
    。
中　　華　　民　　國　　111 　年　　9 　　月　　26　　日
   　　　　　　　   臺北高等行政法院第二庭
                              審判長法  官　 楊得君
                          　        法  官　 高維駿
                                    法  官　 李明益
上為正本係照原本作成。
不得抗告。
中　　華　　民　　國　　111 　年　　9 　　月　　26　　日
                                    書記官  陳德銘